臺灣桃園地方法院刑事判決　　　　　　　　　　　　　九十年度易字第一二三一號
　　公　訴　人　臺灣桃園地方法院檢察署檢察官
　　被　　　告　乙○○
右列被告因賭博案件，經檢察官聲請簡易處刑（八十九年度偵字第六０九九號），本
院認不宜以簡易判決處刑，應改依通常程序，判決如左：
    主  文
乙○○無罪。
    理  由
一、公訴意旨略以：被告乙○○基於賭博之概括犯意，自民國八十九年三月二十一日
    起，在桃園縣觀音鄉○○路○段一五六九號「小莉檳榔攤」公眾得出入之場所，
    擺設電動賭博機具招財貓一台（含ＩＣ板一片），連續與不特定人賭博財物，其
    方式為賭客以每新台幣幣（下同）十元投入機台，換取一定之基分並以此押注，
    藉由不特定之機率與上開電動機具對賭，則依押中之倍數累積積分，如未押中，
    該次賭資均歸乙○○嬴取。迄至八十九年三月三十一日下午五時三十分許，為警
    查獲，並扣得當場賭博之器具招財貓一台（含ＩＣ板一片）及賭資共一千一百二
    十元。因認被告涉有刑法第二百六十六條第一項前段之賭博罪嫌。
二、按犯罪事實應依證據認定之，無證據不得推定其犯罪事實，刑事訴訟法第一百五
    十四條定有明文。又認定不利於被告之事實，須依積極證據，苟積極證據不足為
    不利於被告事實之認定時，即應為有利於被告之認定，更不必有何有利之證據，
    最高法院三十年上字第八一六號著有判例可資參照。
三、本件公訴人認被告涉有右揭犯罪，係以同案被告許嘉炘之證述及扣案之電動賭博
    機具一台、賭資一千一百二十元及警製臨檢紀綠表在卷佐憑，及以賭博機具得分
    高低主要取決於不特定之機率，與一般娛樂、益智性機具主要憑操控技術優劣以
    決定分數之情形有所不同，故就前者而言，賭客投幣把玩而未押中，賭資歸被告
    所有，係憑偶然事實決定二造輸嬴，核與刑法上賭博之構成要件相符，是被告所
    辯屬卸責之詞為其論據。訊據被告坦承有於右揭時、地，擺放電動機具招財貓一
    台之事實，惟堅詞否認有何賭博犯行，辯稱：機台並無退幣口，每次押十元，每
    押一次五元，如中彩金玩到完為止，並沒有洗分換錢給客人，分數是打完為止，
    純粹是娛樂，伊沒有製作任何積分表，機台內也沒有任何紙張等語。
四、經查被告自警訊、偵查至本院審理時，均供稱該招財貓機台是將所得分數打完為
    止，機台沒有退幣口，也沒有兌換金錢給客人等語，而參諸現場查獲之前開招財
    貓機台所拍攝之照片，其機台之正面僅有一投幣口，除此而外並未見有任何退幣
    口、退彩票口或任何其他出口，證人即查獲本案之員警周森勝於本院審理時亦到
    庭證稱：「（現場照片）就是當天所查獲的那一台，該台電玩外型上沒有退幣口
    或退彩票口，但是查獲當天我們同時查到被告製作的積分表，上面只有記一些數
    目字，但是沒有記任何名字，該台機器已被萬揚通倉儲銷燬了，該張計分表不知
    道哪裡去了」等語，被告辯稱該機台並無退幣口一節，即非全然無據。再查證人
    甲○○○○於本院審理時復亦證述：「我是因民眾檢舉直接前往現場查看，現場
    是有看到招財貓電玩一台包括ＩＣ板一片，查獲當時正在插電營業中」、「（如
    何判斷它是賭博電玩？）我是從ＩＣ板上去判斷，因為該ＩＣ板與一般所查獲的
    賭博性電玩小瑪琍一模一樣，我指的是它們的玩法的內容是相同」等語，及證人
    許嘉炘於警訊時證述：「（現場查獲）時沒有賭客」等語觀之，本件為警查獲當
    時被告所擺放之前開招財貓機台雖確有插電營業之現況，然並未同時查獲有把玩
    之賭客，而證人甲○○○○前所證之有在現場查到被告製作之該張積分表，亦未
    經扣案，即使經扣案該張積分表據證人甲○○○○所證亦僅記載一些數目字，但
    是沒有記任何名字或其他記號，而經扣案之前開招財貓機台又無故經寄放之倉儲
    銷燬，亦有甲○○○○書立之報告一份附卷可稽，本院亦無從勘驗前開機台以明
    是否涉有賭博犯行之依憑，是在前開機台並無退幣口、退彩票口或任何出口，且
    無其他證人佐證，而查獲員警周森勝所證見得之積分表復僅記載數目字，除此而
    外並未記有任何姓名等足資辨別積分之涵意或與賭博財物有何關連之記載，則僅
    憑單一證人即本案查獲員警周森勝前開所證之詞，自尚不足為認定被告所擺放之
    機台確有賭博財物之憑據。次按在公眾得出入之場所賭博財物者，依刑法第二百
    六十六條第一項前段之規定，固應成立賭博罪，惟同條項但書規定，以供人暫時
    娛樂之物為賭者，則不在此限，且此項但書，係指以供人暫時娛樂之物為賭博目
    的而言，與賭具為何物無關（司法院二十五年院字第一四九號著有解釋），是縱
    如證人甲○○○○所證該機台ＩＣ板的玩法內容與賭博性電玩小瑪莉機台之玩法
    相同一節屬實，亦僅係機台玩法相同而已，如無證據足佐被告有兌換現金或其他
    有經濟價值之物品予賭客之犯行，即與賭博係取決於偶然輸嬴爭財物得喪之要件
    不符。是證人甲○○○○所證其因該機台之ＩＣ板與一般所查獲的賭博性電玩小
    瑪琍之玩法內容相同而判斷該機台是屬賭博性電玩一節，亦顯屬其個人價值判斷
    之推測之詞，尚難遽此認定被告即有賭博財物犯行。依上說明，公訴人所舉之證
    據，不足以證明被告確有賭博犯行，此外復查無其他積極之證據，足認被告確有
    公訴人所指之犯行，不能證明被告犯罪，依法應諭知無罪之判決。
五、至移送併辦（台灣桃園地方法院檢察署八十九年度偵字第九三九一號）認被告經
    營電子遊戲場，未依電子遊戲場業管理條例規定辦理營利事業登記，涉嫌違反電
    子遊戲場業管理條例罪嫌部分，查本件被告所涉賭博罪嫌既經本院認應諭知無罪
    ，即與併辦部分無何裁判上一罪之關係可言，本院無從併予審酌，應退由檢察官
    另行依法偵辦，附此敘明。
據上論斷，應依刑事訴訟法第三百零一條第一項，判決如主文。
本案經檢察官江苑臻到庭執行職務
中      華      民      國      九十一      年    七    月    三十一    日
                                臺灣桃園地方法院刑事第三庭
                                    法  官  林惠霞
右正本證明與原本無異。
如不服本判決，應於判決送達後十日內向本院提出上訴狀( 應附繕本 )，上訴於
臺灣高等法院。
                                    書記官  吳仁心
中      華      民      國      九十一      年      七    月   三十一  日
